#### Contato

fjvcfs@yahoo.com

www.linkedin.com/in/franciscoferreira-da-silva-15a2634a (LinkedIn)

www.lusiadas.pt/pt/unidades/clisa/ Paginas/home.aspx (Company) www.oconsultorio.com.pt (Personal)

# Principais competências

Clinical Trials

Medicine

Medical Education

### Languages

Inglês (Full Professional)

Castelhano (Limited Working)

Português (Native or Bilingual)

#### **Publications**

Medinterna

Rotura do Seio de Valsalva: O Buraco Escondido

Corações "Fora do Prazo": Dois Casos de Amiloidose AL

Coração Apertado - Pericardite Constritiva

# Francisco Ferreira da Silva

Coordenador do Serviço de Medicina Interna, Clínica de Santo António, Lusíadas

Lisbon Area, Portugal

### Resumo

Internista com experiência clínica em hospitais públicos e privados com perfil "hospitalista" com área de actuação preferencial no internamento, no âmbito do diagnóstico e terapêutica de doença médica aguda ou crónica agudizada e gestão de comorbilidades no doente adulto.

Experiência na assistência partilhada a doentes cirúrgicos no âmbito de diagnóstico, tratamento de complicações médicas ou avaliação e prevenção de eventuais complicações.

Experiência científica com publicações, apresentação sob a forma de poster ou comunicação oral e moderação de mesas em reuniões científicas.Revisor em publicações médicas.

Experiência em ambulatório: consultas de medicina interna e nas áreas de hipertensão e risco cardiovascular.

Mestrado Executivo em Gestão de Serviços de Saúde (Master Executive) peli INDEG-ISCTE

<script type="text/javascript" src="https://platform.linkedin.com/ badges/js/profile.js" async defer></script>

# Experiência

Clínica de Santo António, Lusíadas Coordenador do Serviço de Medicina Interna - Internamento e Consultas

março de 2019 - Present (1 ano 1 mês)

Lisboa e Região, Portugal

Coordenador do Internamento e Consultas de Medicina Interna - Clínica de Santo António e Clínica Lusíadas Sacavém - Lusíadas

Clínica Passeio da Estrela Internista março de 2015 - Present (5 anos 1 mês) Consultas de Medicina Interna em Clínica dedicada à área das Demências e Psicogeriatria

O Consultório Médico Internista 2010 - Present (10 anos)

Consulta de Medicina Interna

Diagnóstico, tratamento e seguimento do doente adulto

Sociedade Portuguesa de Gestão de Saúde Membro outubro de 2019 - Present (6 meses)

DaVita Serviços Médicos Médico fevereiro de 2012 - Present (8 anos 2 meses) Lisboa, Benfica

Médico residente em Clínica de Hemodiálise, acompanhamento a doentes hemodialisados

Acta Médica Portuguesa Revisor fevereiro de 2014 - Present (6 anos 2 meses)

Bombeiros Voluntários do Beato e Olivais Adjunto de Comando Equiparado março de 2002 - Present (18 anos 1 mês) Lisboa

Bombeiro Voluntário da Corporação do Beato e Olivais com actuação nas áreas da emergência pré-hospitalar, coberturas sanitárias, formação na área da saúde, coordenação de Departamento de Saúde. Frequência de diversos cursos credenciados nas áreas de urgência/emergência pré-hospitalar e transporte de doentes. Frequência da Escola de Bombeiros com formação em incêndio urbano e florestal. Curso de mergulho na vertente do salvamento marítimo.

NOVA Medical School - Faculdade de Ciências Médicas Assistente Convidado Voluntário de Medicina abril de 2013 - Present (7 anos)

Lisboa e Região, Portugal

Tutelar alunos do 6º ano do curso de Medicina em estágios práticos hospitalares

European Medical Association (EMA). Medical Association for Doctors and Medical Industry Personnel.

Membro

agosto de 2013 - Present (6 anos 8 meses)

Associado

#### Hospital Cuf Descobertas

Coordenador da Consulta de Hipertensão e Risco Cardiovascular fevereiro de 2014 - fevereiro de 2019 (5 anos 1 mês)

Lisboa

#### José de Mello Saúde

Medicina Interna Hospital Cuf Descobertas junho de 2012 - fevereiro de 2019 (6 anos 9 meses)

Lisboa e Região, Portugal

Médico especialista em Medicina Interna com actuação nas áreas de Internamento, Consulta Externa e Urgência no Hospital Cuf Descobertas, Coordenador das Consultas de Hipertensão e Risco cardiovascular, Consultor de Medicina Interna nas Reuniões Multidisciplinares de Oncologia, Internista na Unidade de Alto Risco Obstetrico

#### Gazeta Médica - CUF

Revisor

fevereiro de 2016 - março de 2018 (2 anos 2 meses)

Revisor de artigos (peer review), submetidos para publicação na Gazeta Médica

#### **Novartis**

Medical Advisor

2008 - dezembro de 2012 (4 anos)

Consultoria Médica nas áreas cardiovascular e metabolismo, infecciologia, respiratória e oftalmologia

## Hospital de Santa Marta

Médico

janeiro de 2007 - abril de 2012 (5 anos 4 meses)

Internato Complementar em Medicina Interna no Centro Hospitalar de Lisboa Central, Serviço de Medicina 4 - Hospital de Santa Marta. Serviço de Urgência Hospital de S. José. Consultas Externas no Hospital de Santa Marta (Medicina e Hipertensão e Dislipidemias) e Hospital dos Capuchos (Doenças Auto-Imunes). Cuidados Intensivos (UCIP4) Hospital de Santa Marta. Estágios de Nefrologia e Infecciologia (Hospital de Curry Cabral) e Hemato-Oncologia (IPO de Lisboa)

# Formação acadêmica

INDEG-ISCTE Executive Education

Master of Business Administration - MBA, Gestão de Unidades de Saúde · (2018 - 2019)

#### DGS

Curso, Auditoria Clínica a Normas Clínicas · (2019 - 2019)

NOVA Medical School - Faculdade de Ciências Médicas Licenciatura - Mestrado Equiparado, Medicina · (1999 - 2005)

Faculdade de Farmácia de Universidade de Lisboa Ciências Farmacêuticas · (1998 - 1999)

#### Liceu Camões

Ensino secundário, Científico-natural · (1995 - 1998)